【裁判字號】    89,上訴,2114
【裁判日期】    890504
【裁判案由】    毒品危害防制條例
【裁判全文】
臺灣高等法院刑事判決                  八十九年度上訴字第二一一四號
    上  訴  人
    即  被  告  甲○○
    指定辯護人  本院公設辯護人
右上訴人因違反毒品危害防制條例案件，不服台灣板橋地方法院八十九年度訴字第一
五三號，中華民國八十九年五月四日第一審判決（起訴案號：台灣板橋地方法院檢察
署八十八年度偵字第二五０一０號），提起上訴，本院判決如左：
    主  文
原判決撤銷。
甲○○連續轉讓第二級毒品，累犯，處有期徒刑拾月。
    事  實
一、甲○○（另涉施用第二級毒品犯行部分，經觀察、勒戒後，因有繼續施用毒品之
    傾向，被裁定強制戒治，現已戒治完畢）曾於民國（下同）八十三年間因違反麻
    醉藥品管理條例、藥事法案件，經台灣高等法院花蓮分院分別判處有期徒刑十月
    、七月確定，定應執行刑為有期徒刑一年四月，於八十五年五月十九日執行完畢
    ，竟不知悔改，明知第二級毒品安非他命為違禁品，不得非法轉讓，竟仍基於概
    括之犯意，連續三次於八十八年十月至十一月間，在不詳地點，以購入同樣價格
    轉讓不詳數量之第二級毒品安非他命予許文德施用（許文德涉犯施用毒品罪嫌，
    由台灣板橋地方法檢察署檢察官另案處理）。甲○○又於八十八年十一月十四日
    晚上九時二十分許，在台北縣板橋市○○路、中和市○○路口，將原先以新台幣
    （下同）五千元價格購入之安非他命二小包（毛重一點三公克、淨重一公克），
    以同樣價格轉讓予許文德。同日晚上九時三十分許，許文德持有上開毒品安非他
    命及吸食器一個、分裝袋二個，在台北縣中和市○○街一三一巷口為警臨檢查獲
    ，經警指示返回上開地點查獲甲○○，並在台北縣中和市○○街十二弄十號甲○
    ○住處之陽台與屋簷夾縫中，起出甲○○所有供施用之安非他命五小包（淨重三
    公克）及吸食器一個、分裝袋二個。
二、案經台北縣警察局中和分局報請台灣板橋地方法院檢察署檢察官偵查起訴。
    理  由
一、上訴人即被告甲○○於原審矢口否認有何上揭犯行，辯稱：伊與許文德一起至基
    隆，向許文德之朋友合買安非他命，伊出二千元，並無販賣或轉讓安非他命予許
    文德云云。惟查被告於警訊時供稱，許文德向我購買安非他命四次，最後一次係
    五千元（見偵查卷第七頁反面），被告並稱，係幫許文德購買，未賺取差價（見
    偵查卷第八頁反面）。核與證人許文德於警訊供述之情節相符，許文德更稱是從
    八十八年十月開始吸用安非他命（見偵查卷第九頁反面及第十頁）。被告於檢察
    官初訊時供稱，我未賺他錢；許文德則供稱，他（指被告）幫我調五千元（安非
    他命）（均見偵查卷第廿五頁）。被告及許文德嗣後於檢察官複訊時均翻異前詞
    ，被告否認販賣或轉讓安非他命予許文德；許文德則稱：伊沒有向被告購買安非
    他命，因為警察說在檢察官那邊承認就可以釋放，所以伊才承認被告幫忙調貨云
    云。惟證人許文德係持有毒品安非他命，在台北縣中和市○○街一三一巷口為警
    臨檢查獲，許文德於派出所內自承剛才始向被告買安非他命，並帶領警員重回前
    述地點，指認騎乘紅色機車之被告即交付毒品者，被告為警查獲後，在其住處起
    獲毒品安非他命等物之情，業據證人即台北縣警察局中和分局國光派出所警員潘
    世樑於偵查中證述明確（見偵查卷第四十七、四十八頁），被告與許文德事後翻
    異之詞，係毒販上下手間事後迴護慣用之詞，殊無可採。況被告於偵查中供稱：
    「（問：有無販安給許文德？）沒有，我不認識他。」等語（見偵查卷第四十四
    頁）；其於原審審理時卻供承曾與許文德一起去基隆合買安非他命，益徵被告所
    辯前後矛盾，顯係事後卸責之詞，難以採信，自以被告及許文德於警訊及檢察官
    之初訊為可採。又本件為警查扣之結晶物品七包，經檢驗結果均係甲基安非他命
    ，此有法務部調查局檢驗通知書一紙在卷可憑（見原審卷第二十頁）。再依許文
    德所述，自八十八年十月開始吸用安非他命，則被告前三次轉讓安非他命之時間
    ，自係在八十八年十月至十一月間，本件事證明確，被告犯行堪以認定。
二、被告以購入之同樣價格轉讓安非他命予許文德，因其並無獲利，自不能論以販賣
    第二級毒品安非他命之罪，應僅能論以轉讓第二級毒品罪，核被告甲○○所為，
    係犯毒品危害防制條例第八條第二項轉讓第二級毒品安非他命罪。公訴人認被告
    係犯毒品危害防制條例第十條第二項之販賣第二級毒品罪，尚有未洽，惟其社會
    基本事實同一，起訴法條應予變更。被告於轉讓前非法持有毒品安非他命之低度
    行為，為轉讓毒品安非他命之高度行為所吸收，不另論罪。另被告先後多次轉讓
    安非他命之犯行，時間緊接，犯罪構成要件相同，顯係基於概括犯意反覆為之，
    應依刑法第五十六條連續犯規定論以一罪，並加重其刑。被告於八十八年十月至
    十一月間之三次轉讓安非他命犯行，與起訴部分之犯行，有連續犯之關係，屬裁
    判上一罪，前已敘明，起訴書未敘及部分，應為起訴效力所及，本院自得一併審
    判。又被告前於八十三年間因違反麻醉藥品管理條例、藥事法案件，經台灣高等
    法院花蓮分院分別判處有期徒刑十月、七月確定，定應執行刑為有期徒刑一年四
    月，於八十五年五月十九日執行完畢，有臺灣高等法院檢察署刑案紀錄簡覆表一
    件在卷可稽，被告前受有期徒刑之執行完畢後，於五年以內再犯本件最重本刑為
    有期徒刑以上之罪，為累犯，應依刑法第四十七條規定遞加重其刑。
三、原審予以論罪科刑，固非無見，惟被告前三次轉讓安非他命之犯罪時間在八十八
    年十月至十一月間，原判決並未敘明其認定之依據，又被告前三次之犯行，未據
    檢察官起訴，原審併予審判，但並未敘明，何以得併予審判，再本案先查獲之安
    非他命二包已屬許文德所有，應於許文德之案件宣告沒收；另外在被告住處查獲
    之安非他命五包及吸食器乙個、分裝袋二個，被告自始承認係伊所有並供自己施
    用（見偵查卷第八頁被告語），應於被告施用安非他命之案件宣告沒收，原判決
    就安非他命部分於本案併予宣告沒收，均有未洽。被告提起上訴，空言指摘原判
    決不當，固無可採，惟原判決既有可議，應予撤銷改判，審酌被告犯罪之動機、
    目的、手段、對社會所生危害、轉讓毒品之數量、次數多寡及犯後之態度等一切
    情狀，量處如主文所示之刑。
四、被告經合法傳喚，無正當理由不到庭，爰不待其陳述，逕行判決，併此敘明。
據上論斷，應依刑事訴訟法第三百六十九條第一項前段、第三百六十四條、第二百九
十九條第一項前段、第三百條、第三百七十一條，毒品危害防制條例第八條第二項，
刑法第十一條前段、第五十六條、第四十七條，判決如主文。
本案經檢察官鄭富銘到庭執行職務。
中    華    民    國    八十九    年       七       月       二十五     日
                          臺灣高等法院刑事第二十二庭
                              審判長法  官  許  正  順
                                    法  官  邱  同  印
                                    法  官  林  明  俊
右正本證明與原本無異。
如不服本判決應於收受送達後十日內向本院提出上訴書狀，其未敘述上訴之理由者並
得於提起上訴後十日內向本院補提理由書（均須按他造當事人之人數附繕本）。
                                    書記官  蕭  進  忠
中    華    民    國    八十九    年       七       月       二十七     日
附錄：本案論罪科刑法條全文
毒品危害防制條例第八條：
轉讓第一級毒品者，處一年以上七年以下有期徒刑，得併科新臺幣一百萬元以下罰金
。
轉讓第二級毒品者，處六月以上五年以下有期徒刑，得併科新臺幣七十萬元以下罰金
。
轉讓第三級毒品者，處三年以下有期徒刑，得併科新臺幣三十萬元以下罰金。
前三項之未遂犯罪之。


司法院資訊處製作；財團法人民間司法改革基金會備份。
